【裁判字號】    98,台抗,908
【裁判日期】    981119
【裁判案由】    聲請假扣押
【裁判全文】
最高法院民事裁定              九十八年度台抗字第九０八號
再 抗告 人  玫瑰共和國際事業有限公司
法定代理人  乙○○
訴訟代理人  鐘登科律師
上列再抗告人因與甲○○間聲請假扣押事件，對於中華民國九十
八年八月三十一日台灣高等法院台中分院裁定（九十八年度抗字
第三九九號），提起再抗告，本院裁定如下：
    主  文
再抗告駁回。
再抗告訴訟費用由再抗告人負擔。
    理  由
按請求及假扣押之原因，應釋明之。前項釋明如有不足，而債權
人陳明願供擔保或法院認為適當者，法院得定相當之擔保，命供
擔保後為假扣押，民事訴訟法第五百二十六條第一項、第二項定
有明文。故債權人就其請求及假扣押之原因，有任何一項未予釋
明，法院固不得為命供擔保後假扣押之裁定，然如已釋明，僅係
釋明不足，法院自仍得命債權人供擔保後為假扣押。而所謂假扣
押之原因，依同法第五百二十三條第一項規定，係指有日後不能
強制執行或甚難執行之虞而言，其情形自不以債務人浪費財產，
增加負擔或就其財產為不利益之處分，將達於無資力之狀態，或
債務人移往遠方、逃匿無蹤或隱匿財產為限。又稱「釋明」者，
係使法院就某事實之存否，得到大致為正當之心證，即為已足，
與「證明」係當事人提出之證據方法，足使法院產生堅強心證，
可以確信其主張為真實者，尚有不同。本件相對人甲○○主張其
對再抗告人有新台幣（下同）二千萬元債權存在，既已提出合作
備忘錄、第一、二次股東會議紀錄、相對人催告再抗告人給付到
期營運資金之存證信函及再抗告人自承由第三人黃騰輝代表其與
相對人簽訂合作備忘錄之存證信函為證，自堪認相對人就上開請
求已為相當之釋明。而相對人主張再抗告人登記之資本額為二百
五十萬元，及其銀行存款僅有一、０五九元（台灣新光商業銀行
松竹分行部分）、五、一八八元（台灣新光商業銀行永安分行部
分）、一、五三三元、加幣三八六．０三元、歐元二五．一二元
、英鎊０．七八元、美金三一．七三元（台新國際商業銀行部分
），並提出再抗告人登記基本資料、上開銀行陳報扣押債權金額
或聲明異議狀（聲明異議狀、函）為憑，雖不足以釋明有假扣押
之原因，但非全未釋明，且相對人亦陳明願供擔保以補釋明之不
足，則依上開說明，台灣台中地方法院裁定准相對人供擔保後，
對再抗告人之財產在二千萬元範圍內為假扣押，於法並無不合。
原法院予以維持，駁回再抗告人對該裁定之抗告，難認其適用法
規顯有錯誤。再抗告意旨，指摘原裁定不當，聲明廢棄，非有理
由。
據上論結，本件再抗告為無理由。依民事訴訟法第四百九十五條
之一第二項、第四百八十一條、第四百四十九條第一項、第九十
五條、第七十八條，裁定如主文。
中    華    民    國  九十八  年   十一   月   十九   日
                      最高法院民事第六庭
                          審判長法官  劉  福  來
                                法官  陳  國  禎
                                法官  陳  重  瑜
                                法官  吳  麗  女
                                法官  簡  清  忠
      本件正本證明與原本無異
                                      書  記  官
中    華    民    國  九十八  年   十二   月    一    日
                                                      v

司法院資訊處製作；財團法人民間司法改革基金會備份。
